臺灣新北地方法院刑事判決
111年度審交訴字第123號
公  訴  人  臺灣新北地方檢察署檢察官
被      告  陳由明



上列被告因公共危險等案件，經檢察官提起公訴（111年度調偵
緝字第99號），被告於準備程序中就被訴事實為有罪之陳述，經
本院合議庭裁定改以簡式審判程序審理，判決如下：
    主  文
陳由明犯駕駛動力交通工具發生交通事故，致人傷害而逃逸罪，
處有期徒刑陸月，如易科罰金，以新臺幣壹仟元折算壹日。緩刑
貳年，緩刑期間付保護管束，並應接受參場次之法治教育課程。
 
    事實及理由
一、陳由明於民國109年6月28日某時，駕駛車牌號碼000-0000號
    自用小客車，沿新北市三重區自強路2段往重陽路方向行駛
    ，嗣於同日9時52分許，行經自強路2段與三張街交岔路口，
    欲右轉進入三張街之際，本應注意轉彎車應禮讓直行車先行
    ，而當時天候晴、日間有自然光線、柏油路面乾燥、無缺陷
    、無障礙物、視距良好等情，並無不能注意之情事，竟疏未
    注意及此，適陳俊義騎乘車牌號碼000-000號普通重型機車
    搭載楊婉婷，沿新北市三重區自強路2段往重陽路方向直行
    至該處，2車因而發生碰撞，致陳俊義、楊婉婷均人車倒地
    ，陳俊義受有左側手肘擦傷、右側、左側膝部擦傷、左側踝
    部擦傷、左側小腿擦傷、右側足部擦傷、左側足部擦傷等傷
    害（過失傷害部分另為公訴不受理判決）、楊婉婷則受有雙
    側性手部擦傷；左側腕部擦傷；左側手肘擦傷；左側膝部挫
    擦傷等傷害（楊婉婷未提起過失傷害告訴）。詎陳由明於肇
    事後，已知悉肇事致陳俊義、楊婉婷受有傷害之事實，仍基
    於肇事逃逸之犯意，於肇事後未協助救護，亦未留下真實姓
    名或聯絡方式，且未報警處理，旋即駕車離開現場。　
二、證據：
  ㈠被告陳由明於本院準備及審理程序時之自白。
  ㈡告訴人陳俊義於警詢及偵查中之指證、證人楊婉婷於警詢中
    之陳述。
  ㈢道路交通事故現場圖、道路交通事故調查報告表㈠、㈡、監視
    器檔案及現場照片、車輛詳細資料報表、111年6月3日臺灣
    新北地方檢察署檢察官勘驗筆錄。
  ㈣新北市立聯合醫院診斷證明書。
三、論罪科刑：
  ㈠按行為後法律有變更者，適用行為時之法律。但行為後之法
    律有利於行為人者，適用最有利於行為人之法律，刑法第2
    條第1項定有明文。查被告行為後，刑法第185條之4業於110
    年5月28日經總統公布修正，並自同年月30日起生效。經比
    較新舊法，新法依被害人所受傷勢之輕重，科以不同法定刑
    度，其中致人傷害而逃逸之法定刑，由修正前之「處1年以
    上7年以下有期徒刑」，修正為「處6 月以上5年以下有期徒
    刑」刑度，經比較新舊法，修正後之規定較有利於被告，是
    依刑法第2條第1項之規定，本件被告應適用修正後之刑法第
    185條之4第1項前段之規定論處。
　㈡核被告所為，係犯刑法第185條之4第1項前段之駕駛動力交通
    工具肇事致人傷害而逃逸罪。
  ㈡爰審酌被告駕駛自用小客車肇事後，竟離開現場，使受傷之
    告訴人風險增加，所為應予非難，惟考量被告犯後坦承犯行
    ，態度良好，並於本院審理中與告訴人達成和解，據告訴人
    就過失傷害部分撤回告訴，並於本院中表示同意給予被告緩
    刑之機會，此有111年8月15日調解筆錄、刑事撤回告訴狀及
    簡式審判筆錄在卷可參，兼衡其個人戶籍資料查詢結果註記
    國中畢業之教育程度、於警詢中自陳貧寒之家庭經濟狀況、
    素行、犯罪之動機、手段、告訴人所受傷勢等一切情狀，量
    處如主文所示之刑，並諭知易科罰金之折算標準。
  ㈢被告未曾因故意犯罪受有期徒刑以上刑之宣告，有臺灣高等
    法院被告前案紀錄表附卷可稽，其因一時失慮，致罹刑典，
    犯後已坦承犯行，並就過失傷害部分與告訴人成立調解，且
    獲得告訴人之宥恕，業如前述，堪認被告已盡力修復其犯罪
    所造成之損害，信其經此偵審程序及科刑教訓後，應知所警
    惕，當無再犯之虞，是本院認前開所宣告之刑，以暫不執行
    為適當，爰依刑法第74條第1項第1款規定，併予諭知緩刑2
    年，以啟自新。惟為免被告因獲得緩刑之宣告而心存僥倖，
    為建立其正確法治觀念，使其更為謹慎，避免用路人風險，
    本院認除前開緩刑宣告外，另當為預防再犯之必要命令，爰
    併依刑法第74條第2項第8款之規定，命被告應接受3場次之
    法治教育，並依刑法第93條第1項第2款規定，諭知於緩刑期
    間付保護管束。嗣被告如有違反上開負擔，且情節重大者，
    檢察官得依刑法第75條之1第1項第4款之規定，聲請法院撤
    銷其緩刑之宣告，併此敘明。 
據上論斷，應依刑事訴訟法第273條之1第1項、第299條第1項前
段，判決如主文。
本案經檢察官鄭皓文偵查起訴，由檢察官宋有容到庭執行職務。
中　　華　　民　　國　　111 　年　　8 　　月　  29 　 日
                  刑事第二十三庭  法  官  龔書安
上列正本證明與原本無異。
如不服本判決，應於判決送達後20日內敘明上訴理由，向本院提
出上訴狀 (應附繕本) ，上訴於臺灣高等法院。其未敘述上訴理
由者，應於上訴期間屆滿後20日內向本院補提理由書「切勿逕送
上級法院」。
　　　　　　　　　　　　　　　　　書記官  石秉弘
中　　華　　民　　國　　111 　年　　8 　　月　　30　　日
附錄本案論罪科刑法條全文：
中華民國刑法第185條之4
駕駛動力交通工具發生交通事故，致人傷害而逃逸者，處6月以
上5年以下有期徒刑；致人於死或重傷而逃逸者，處1年以上7年
以下有期徒刑。
犯前項之罪，駕駛人於發生交通事故致人死傷係無過失者，減輕
或免除其刑。